臺灣臺中地方法院刑事判決　　　　　　　96年度易字第4019號
公　訴　人　臺灣臺中地方法院檢察署檢察官
被　　　告　丙○○
上列被告因竊盜案件，經檢察官提起公訴（96年度偵字第16772
號），被告於本院準備程序就被訴事實為有罪之陳述，經本院裁
定改行簡式審判程序，判決如下：
    主  文
丙○○犯如附表所示之罪，各處如附表所示之刑，應執行有期徒
刑壹年捌月。緩刑伍年，緩刑期間付保護管束。
    事  實
一、丙○○各基於意圖為自己不法所有之犯意，乘無人注意之際
    ，先後於附表所示之時間及地點，以其所拾得之機車鑰匙1
    支（未據起訴），竊取附表所示辛○○等7 人所有之機車，
    得手後，供其代步使用，用畢將之棄置於附表所示之尋獲地
    點。嗣將其所竊得附表編號7 所示之車號LUX －837 號重型
    機車停放在臺中市○○○路○段77之1 號後，於民國96年6
    月26日17時許，再度前往騎乘該機車時為警當場查獲，並扣
    得其竊盜使用之機車鑰匙1 支。丙○○於有偵查權之機關或
    公務員發覺附表所示編號1 至編號6 所之竊盜犯行前，於96
    年6 月27日上午6 時30分起至同日7 時20分許止，在臺中市
    警察局第四分局春社派出所製作筆錄時，主動向製作筆錄警
    員林俊毅、林志儒自首，陳明其竊取附表所示編號1 至6 所
    示機車之犯行，並接受裁判，始悉上情。
二、案經臺中市警察局第四分局報告臺灣臺中地方法院檢察署檢
    察官偵查起訴。
    理  由
一、上揭事實，業據被告丙○○於警詢時、偵查中及本院審理時
    坦承不諱，核與被害人丁○○、庚○○、己○○、辛○○、
    戊○○、甲○○、乙○○分別於警詢及本院審理時指述之失
    竊情節相符，並有扣案之機車鑰匙1 支可佐，及相片6 張、
    贓物認領保管收據7 紙、查獲被告涉嫌機車竊盜現場圖1紙
    、臺中市警察局車輛尋獲電腦輸入單7 張在卷可稽，足見被
    告之自白與事實相符，本件事證明確，被告犯行堪以認定，
    應依法論科。
二、核被告丙○○所為，係犯刑法第320 條第1 項之竊盜罪。被
    告7 次竊盜犯行，犯意各別，行為互殊，應予分論併罰。被
    告於竊取附表編號1 至編號6 所示之機車後，犯罪未經偵查
    機關發覺前，即向製作筆錄員警林俊毅、林志儒坦承犯行接
    受裁判，有該警詢筆錄可佐，是被告對於附表編號1 至編號
    6 所示之未發覺之竊盜罪，自首而接受裁判，就被告所犯附
    表編號1 至編號6 所示之犯行，均依刑法第62條前段規定減
    輕其刑。爰審酌被告為代步使用，竟以其所拾獲之機車鑰匙
    竊取附表所示之辛○○等7 人所有之機車供其代步使用，影
    響社會治安及民眾財產安全非淺，惟念及其犯罪手段尚屬平
    和，且所竊取之機車事後均已尋獲，並已歸還被害人，及其
    於警詢中自首竊盜附表編號1 至編號6 所示機車之犯行，事
    後已與被害人戊○○、乙○○、甲○○、丁○○、庚○○、
    己○○及辛○○等7 人達成和解，取得渠等之原諒，分別有
    本院準備程序筆錄、公務電話紀錄表及和解書4 紙在卷可憑
    ，犯後態度良好之態度等一切情狀，分別量處如主文所示之
    刑，並定其應執行之刑。被告雖曾犯竊盜案件，經本院於92
    年3 月1 日以92年度易字第113 號判處有期徒刑10月，緩刑
    3 年確定，但因上述緩刑業已期滿，緩刑之宣告未經撤銷，
    其刑之宣告已失其效力，有臺灣臺中地方法院檢察署刑案資
    料查註紀錄表及臺灣高等法院被告前案紀錄表各1 份在卷可
    稽，事後向警方自首附表編號1 至編號6 所示之犯行，並已
    與被害人辛○○等7 人達成和解，取得渠等原諒，已詳述於
    前，足見被告犯後有悛悔之意，其經此次科刑教訓後，應知
    警惕而無再犯之虞，本院因認暫不執行其刑為當，爰依刑第
    74條第1 項第1 款之規定宣告如主文所示之緩刑期間，以勵
    自新。惟因被告法律常識及守法觀念均有不足，實有加以追
    蹤觀護之必要，爰對其依法宣告緩刑期內併付保護管束。
三、扣案之機車鑰匙1 支，雖係供被告竊盜使用之物，但該鑰匙
    係被告所拾獲之物，並無證據證明係被告所有，依法自不得
    宣告沒收，檢察官聲請本院宣告沒收自有未洽，併此敘明。
據上論結，應依刑事訴訟法第273 條之1 第1 項、第299 條第1
項前段，刑法第320 條第1 項、第62條前段、第51條第5 款、第
74條第1 項第1 款、第93條第1 項、刑法施行法第1 條之1 第1
項、第2 項前段，判決如主文。
本案經檢察官張桂芳到庭執行職務。
中　　華　　民　　國　　96　　年　　9 　　月　　6 　　日
　　　　　　　　　刑事第一法庭  法　官　楊萬益
上正本證明與原本無異。
如不服本判決，應於收送達後10日內向本院提出上訴書狀（應敘
述具體理由並附繕本）。
上訴書狀如未敘述理由，應於上訴期間屆滿後20日內補提理由書
於本院。
                                書記官  薛淑玲
中　　華　　民　　國　　96　　年　　9 　　月　　6 　　日
附錄論罪科刑法條
中華民國刑法第320條
意圖為自己或第三人不法之所有，而竊取他人之動產者，為竊盜
罪，處5年以下有期徒刑、拘役或5百元以下罰金。
意圖為自己或第三人不法之利益，而竊佔他人之不動產者，依前
項之規定處斷。
前二項之未遂犯罰之。
 附  表
┌──┬────┬───────────┬─────┬─────┬────────┐
│編號│犯罪時間│犯罪地點及尋獲時間地點│ 犯罪方法 │被害人及遭│    所處之刑    │
│    │        │                      │          │竊之機車  │                │
├──┼────┼───────────┼─────┼─────┼────────┤
│    │96年4 月│於臺中市○○○街11號竊│以其拾獲得│辛○○    │丙○○竊盜，處有│
│ 1  │28日12時│取，而於96年5 月21日9 │之鑰匙竊取│車號ATM －│期徒刑月。    │
│    │許      │時50分許，在臺中市寶山│          │471 號重型│                │
│    │        │五街160 號前尋獲。    │          │機車      │                │
├──┼────┼───────────┼─────┼─────┼────────┤
│    │96年5月 │於臺中市○○路與干城街│ 同上     │戊○○    │丙○○竊盜，處有│
│ 2  │23日15時│口竊取，而於96年5月26 │          │車號EXG －│期徒刑月。    │
│    │許      │日10時10分許，在臺中市│          │733 號輕型│                │
│    │        │五權西路160號前尋獲。 │          │機車      │                │
├──┼────┼───────────┼─────┼─────┼────────┤
│    │96年5月 │於臺中市○○○街152號 │ 同上     │己○○    │丙○○竊盜，處有│
│ 3  │25日14時│前竊取，而於96年6月1日│          │車號JOW －│期徒刑月。    │
│    │許      │5 時30分許，在臺中市南│          │016 號重型│                │
│    │        │屯區○○路916 號前尋獲│          │機車      │                │
│    │        │。                    │          │          │                │
├──┼────┼───────────┼─────┼─────┼────────┤
│    │96年6月 │於臺中市○○路○段87號│ 同上     │乙○○    │丙○○竊盜，處有│
│ 4  │3日12時 │前竊取，而於96年6 月5 │          │車號JGC －│期徒刑月。    │
│    │許      │日18時30分許，在臺中市│          │675 號重型│                │
│    │        │寶山五街160 號前尋獲。│          │機車      │                │
├──┼────┼───────────┼─────┼─────┼────────┤
│    │96年6月 │於臺中市○○○街152號 │ 同上     │甲○○    │丙○○竊盜，處有│
│ 5  │6日12時 │前竊取，而於96年6月9日│          │車號ZTI －│期徒刑月。    │
│    │許      │11時許，在臺中市五權西│          │995 號輕型│                │
│    │        │路三段179 號前尋獲。  │          │機車      │                │
├──┼────┼───────────┼─────┼─────┼────────┤
│    │96年6月 │於臺中市○○路○段87 號│ 同上     │庚○○    │丙○○竊盜，處有│
│ 6  │18日12時│竊取，而於96年6月26 日│          │車號AEQ －│期徒刑月。    │
│    │許      │20時45分許，在臺中市黎│          │523 號重型│                │
│    │        │明路二段462 號前尋獲。│          │機車      │                │
├──┼────┼───────────┼─────┼─────┼────────┤
│    │96年6月 │於臺中市○○路○段64 號│ 同上     │丁○○    │丙○○竊盜，處有│
│    │23日12時│前竊取，而於96年6月26 │          │車號LUX －│期徒刑肆月。    │
│ 7  │許      │日18時30分許，在臺中市│          │837 號重型│                │
│    │        │五權西路三段77之1 號前│          │機車      │                │
│    │        │尋獲。                │          │          │                │
└──┴────┴───────────┴─────┴─────┴────────┘
